【裁判字號】    97,台上,3655
【裁判日期】    970807
【裁判案由】    違反毒品危害防制條例
【裁判全文】
最高法院刑事判決            九十七年度台上字第三六五五號
上  訴  人  甲○○
選任辯護人  許芳瑞律師
上列上訴人因違反毒品危害防制條例案件，不服台灣高等法院高
雄分院中華民國九十七年六月九日第二審判決（九十六年度上訴
字第一五五一號，起訴案號：台灣高雄地方法院檢察署九十五年
度偵字第一六六二七號），提起上訴，本院判決如下：
    主  文
上訴駁回。
    理  由
按刑事訴訟法第三百七十七條規定，上訴於第三審法院，非以判
決違背法令為理由，不得為之。是提起第三審上訴，應以原判決
違背法令為理由，係屬法定要件。如果上訴理由書狀並未依據卷
內訴訟資料，具體指摘原判決不適用何種法則或如何適用不當，
或所指摘原判決違法情事，顯與法律規定得為第三審上訴理由之
違法情形，不相適合時，均應認其上訴為違背法律上之程式，予
以駁回。本件上訴人甲○○上訴意旨略稱：(一)、原判決雖認上訴
人涉犯運輸第一級毒品海洛因罪，然依其所載之事實，尚難認上
訴人有運輸海洛因之犯意及將海洛因在兩區間輸入、輸出，全卷
又查無證據證明上訴人係將扣案之海洛因八包運往何處及欲交付
予何人，足證上訴人並無運輸海洛因之犯行，原判決顯有適用法
則不當之違法。(二)、上訴人於民國九十五年六月十八日為警查獲
後，經警採取尿液送請檢驗結果，其中鴉片類即嗎啡雖呈陰性反
應，但認嗎啡濃度未達 120 ng / ml之最低可定量，由此仍可看
出上訴人之體內並非絕無嗎啡反應，足證上訴人所辯扣案之海洛
因實係供其自行施用，但因恐家人查知吸毒，又擔心將海洛因置
放住處，倘遭警查獲，將累及家人，乃將海洛因隨身攜帶等語，
應屬實在，原審竟判處上訴人重刑，難令人信服。(三)、原判決採
用證人郭有恒、曾寶月於第一審之陳述，資為論處上訴人罪刑之
部分依據，但郭有恒於第一審陳稱上訴人於案發日前往高雄市○
○○路附近之曾寶月居所時，曾在該處停留一段時間，故其等研
判上訴人可能係擔任交通之角色等語，所稱「擔任交通之角色」
即係推測之詞，依法不得作為證據。另曾寶月所陳在上訴人停留
其居所期間，並未交付上訴人任何物品等語，則不足以證明上訴
人確有本件運輸海洛因犯行，原判決採證難認為適法云云。
惟查：原判決綜合全案卷證資料，本於事實審法院職權之推理作
用，認定上訴人確有其事實欄所載之犯行，因而維持第一審論處
上訴人運輸第一級毒品罪刑（依刑法第五十九條酌減其刑後，量
處有期徒刑八年）之判決，駁回上訴人在第二審之上訴，已詳細
說明其採證認事之理由，所為論斷，亦俱有卷證資料可資覆按。
對依憑台灣檢驗科技股份有限公司濫用藥物實驗室就上訴人尿液
檢驗結果，呈鴉片類（包括嗎啡）陰性反應，上訴人復對其施用
海洛因之頻率，前後供述不一，所諉稱扣案海洛因係供己施用云
云，如何之不足採信，亦已詳加說明。上訴意旨對原審之論斷，
究有何違背經驗法則或論理法則等違法情形，並未依據卷內資料
為具體之指摘。上訴意旨(二)仍執陳詞，以扣案海洛因係供己施用
，其因怕家人查知及受累，乃隨身攜帶云云，據以指摘原判決論
以運輸第一級毒品罪為違背法令，係以自己主觀之意見，對原審
採證認事之適法職權行使，並已於判決內說明之事項，漫事指摘
，復為單純之事實上爭辯，依首開說明，自非適法之第三審上訴
理由。且按：(一)、毒品危害防制條例運輸毒品罪所稱之「運輸」
，係指轉運輸送而言，不以國外輸入國內或國內輸出國外者為限
，其在國內運送者，亦屬之。倘係本於運輸意思而搬運輸送，一
有搬運輸送之行為，犯罪即已成立，並非以運抵目的地為完成犯
罪之要件。上訴人既非因供己施用，而係基於運輸毒品之犯意，
則其攜帶扣案海洛因，自新竹縣搭乘客運車，運輸至高雄市，嗣
雖於高雄市○○○路二三九巷與光富路口，為警查獲，上訴人又
堅不吐實，致未能查知其究欲將海洛因送至何處或交予何人，但
依前揭說明，原判決認定上訴人係運輸第一級毒品，尚無上訴意
旨(一)所指適用法則不當之違法，況運輸毒品罪，亦不以替他人轉
運輸送為必要，為自己運輸亦屬之。(二)、依卷附台灣檢驗科技股
份有限公司濫用藥物實驗室對上訴人尿液檢驗報告所示，其係稱
鴉片類最低可定量濃度為120 ng/ ml，並非謂上訴人體內之嗎啡
濃度未達120ng / ml，且經以酵素免疫法及氣相層析／質譜儀法
初步及確認檢驗結果，鴉片類（包括嗎啡）均呈陰性反應，原判
決因此據以說明上訴人諉稱扣案海洛因係供己施用云云，不足採
信，於法並無不合。上訴意旨(二)指依前開尿液檢驗報告，其體內
嗎啡濃度雖未達120ng / ml之最低可定量，但非絕無嗎啡反應云
云，不無誤會。(三)、原判決理由內引據郭有恒於第一審所陳上訴
人於案發日前往高雄市○○○路之曾寶月居所時，曾在該處停留
一段時間，因而研判上訴人可能擔任交通之角色；及曾寶月所供
上訴人在其居所停留期間，其並未交付上訴人任何物品各等語，
旨在說明郭有恒何以認上訴人形跡可疑而予攔查之緣由，及在上
訴人隨身攜帶之背包內查獲之海洛因並非曾寶月所交付，原判決
事實欄亦未據此認定曾寶月曾在其居所將海洛因交予上訴人及上
訴人係擔任曾寶月販賣或持有海洛因之交通角色等情，原判決此
部分理由之論述，縱屬贅詞而未盡妥適，但顯然於判決無影響，
依刑事訴訟法第三百八十條規定，亦不得執為提起第三審上訴之
理由。綜上所述，本件上訴意旨所指，均與法律規定得為第三審
上訴理由之違法情形不相適合，其上訴違背法律上之程式，應予
駁回。
據上論結，應依刑事訴訟法第三百九十五條前段，判決如主文。
中    華    民    國  九十七  年    八    月    七    日
                      最高法院刑事第七庭
                          審判長法官  謝  俊  雄
                                法官  陳  世  雄
                                法官  魏  新  和
                                法官  吳  信  銘
                                法官  徐  文  亮
      本件正本證明與原本無異
                                      書  記  官
中    華    民    國  九十七  年    八    月   十二   日
                                                    Ｍ


司法院資訊處製作；財團法人民間司法改革基金會備份。
